【裁判字號】    91,易,839
【裁判日期】    920128
【裁判案由】    違反保護令
【裁判全文】
臺灣新竹地方法院刑事判決                          九十一年度易字第八三九號
    公  訴  人  臺灣新竹地方法院檢察署檢察官
    被      告  乙○○
右列被告因違反保護令案件，經檢察官聲請以簡易判決處刑（九十年度偵字第七一三
二號），本院認不宜以簡易判決處刑，改依通常程序審理，判決如左：
    主  文
乙○○無罪。
    理  由
一、聲請簡易判決處刑意旨略以：被告乙○○係甲○○之子，二人具有家庭暴力防治
    法第三條第三款所稱之家庭成員關係，被告曾於民國九十年三月二日，經本院依
    家庭暴力防治法第十三條之規定，以八十九年度家護字第二五五號民事通常保護
    令，裁定被告應最少遠離甲○○位於新竹縣竹東鎮○○路一六三巷十二號住處二
    百公尺，詎被告竟於九十年十二月一日凌晨一時許，進入上開甲○○住處，違反
    本院所為前揭裁定，因認被告涉犯家庭暴力防治法第五十條第四款之違反保護令
    罪嫌等語。
二、按犯罪事實應依證據認定之，無證據不得推定其犯罪事實，不能證明被告犯罪或
    其行為不罰者，應諭知無罪之判決，刑事訴訟法第一百五十四條及第三百零一條
    第一項分別定有明文。又按行為非出於故意或過失者，不罰。過失行為之處罰，
    以有特別規定者，為限。行為第十二條規定甚明，而家庭暴力防治法關於罰則之
    規定，並未排除刑法第十二條之適用，因此，家庭暴力防治法第五十條所規定之
    違反保護令罪，既無處罰過失行為之特別規定，自必須行為人主觀上有犯罪之故
    意始能成罪。
三、聲請意旨認被告涉犯違反保護令罪嫌，無非係以被告乙○○於警、偵訊時均供承
    有於上揭時間進入被害人甲○○之住處，被害人甲○○之指述暨本院八十九年度
    家護字第二五五號民事通常保護令一件在卷可稽為主要論據。訊據被告乙○○固
    不否認知悉本院八十九年度家護字第二五五號民事保護令之內容，並曾於九十年
    十二月一日凌晨一時許進入甲○○住處之事實，惟否認有何違反保護令之犯行，
    辯稱：當日伊是要回家拿衣服，有經過伊母親之同意才進入，因為當時正有一些
    青少年在附近停車場旁喝酒並大小聲，伊就順便站在那邊看等語。
四、經查：
（一）本院民事庭於九十年三月二日核發八十九年度家護字第二五五號通常保護令，
      主文第三項命「相對人（即被告）應最少遠離聲請人（即甲○○）之住所新竹
      縣竹東鎮○○里○鄰○○路一六三巷十二號二百公尺」，該保護令之有效期間
      為一年，此業經本院依職權調取該保護令卷宗核閱無誤。而該保護令於九十年
      三月十五日由被告收受，亦有送達證書影本一件附卷可參，故於九十年十二月
      一日時，被告仍有遵守該保護令所命被告應最少遠離新竹縣竹東鎮○○里○鄰
      ○○路一六三巷十二號二百公尺之義務甚明。
（二）惟據被害人甲○○於本院稱：被告當天是回去拿換洗衣服，因當日確實有一些
      青少年在我家附近鬧事，附近的人報警，警察以為是被告在鬧事等語（見本院
      九十二年一月十五日審理筆錄），足見被告上開所辯非虛。又被告原即住在新
      竹縣竹東鎮○○里○鄰○○路一六三巷十二號，經本院以前揭保護令命其遠離
      處住後，被告勢必須居住於他處，故被告返家拿取換洗衣物亦屬常情，換言之
      ，被告顯非基於違反保護令之犯意而前往上址，故縱被告客觀上有違反前揭保
      護令應遠離新竹縣竹東鎮○○里○鄰○○路一六三巷十二號至少二百公尺之行
      為，但被告主觀上既欠缺違反保護令之故意，自不得以違反保護令罪相繩。
五、綜上所述，且復查無其他積極證據足資證明被告確有公訴人所指故意違反保護令
    犯行，參諸前揭法條及說明，自應為被告無罪之諭知。
據上論斷，應依刑事訴訟法第四百五十二條、第三百零一條第一項，判決如主文。
本件經檢察官陳榮林到庭執行職務。
中      華      民      國    九十二    年    一       月    二十八     日
                                 臺灣新竹地方法院刑事第二庭
                                     法  官   魏  瑞  紅
右正本證明與原本無異。
如不服本判決，應於判決送達後十日內向本院提出上訴狀( 應附繕本 )，上訴於
臺灣高等法院。
                                     書記官   陳  凰  榆
中      華      民      國    九十二    年    一       月    二十八     日


司法院資訊處製作；財團法人民間司法改革基金會備份。
